臺灣基隆地方法院基隆簡易庭民事判決
111年度基簡字第110號
原      告  鄭文彬  
            楊淳皓  
共      同
訴訟代理人  張繼文律師（法律扶助）
被      告  冠威交通有限公司

法定代理人  邱淑卿  
訴訟代理人  許源霖  
上列當事人間請求確認本票債權不存在事件，本院於民國111年2
月21日言詞辯論終結，判決如下：
    主  文
確認被告執有原告共同簽發如附表編號⒈所示之本票，對原告之
票款請求權及利息請求權均不存在。 
確認被告執有原告鄭文彬簽發如附表編號⒉所示之本票，對原告
鄭文彬之票款請求權及利息請求權均不存在。 
訴訟費用新臺幣捌仟柒佰元由被告負擔。
    事實及理由
壹、程序部分
    按確認法律關係之訴，非原告有即受確認判決之法律上利益
    者，不得提起之，民事訴訟法第247條第1項前段定有明文。
    所謂即受確認判決之法律上利益，係指法律關係存否不明確
    ，原告主觀上認其在法律上之地位有不安之狀態存在，此種
    不安之狀態，能以確認判決將之除去者而言。本件被告執有
    原告簽發如附表所示之本票（下合稱系爭本票），經聲請本
    院以110年度司票字第136號裁定（下稱系爭本票裁定）准予
    強制執行，而原告否認系爭本票票款請求權及利息請求權存
    在，則兩造間系爭本票債權之存否即有爭執，系爭本票權利
    存否不明確，將影響原告私法上之權利，原告提起本件確認
    之訴，應有受確認判決之法律上利益，先予敘明。
貳、實體部分
一、原告起訴主張：
    被告執有原告於民國100年6月20日簽發如附表編號⒈所示本
    票，及原告鄭文彬於100年5月17日簽發如附表編號⒉所示本
    票，業經被告聲請本院以110年度司票字第136號裁定准予強
    制執行。依票據法第22條第1項規定，系爭本票之之債權請
    求權時效應為3年，已分別於103年6月20日及同年5月17日罹
    於時效。然被告遲至110年5月5日始向本院聲請裁定准予強
    制執行而請求票款本金及利息，在此之前未有任何請求或聲
    請執行之紀錄，爰依票據法第22條第1項中段、民法第144條
    第1項規定，提起本件訴訟，並聲明：㈠確認被告持有如附表
    編號⒈本票債權請求權及利息請求權均不存在。㈡確認被告持
    有如附表編號⒉本票債權請求權及利息請求權均不存在。㈢訴
    訟費用由被告負擔。　　
二、被告抗辯略以：
    原告鄭文彬之前在被告公司開車、欠款，並要被告替他清償
    ，清償完就不見了，去年2月份的時候找到他，另外簽下一
    張新臺幣（下同）300多萬的本票，被告是用之前的本票聲
    請裁定等語。
三、本院之判斷：
    原告主張被告持有原告所簽發之系爭本票，經聲請本院於11
    0年7月12日以110年度司票字第136號裁定（即系爭本票裁定
    ）准予強制執行等情，為兩造所不爭執，且經本院調取該案
    卷宗核閱無誤，可以採認。按票據上之權利，對匯票承兌人
    及本票發票人，自到期日起算；見票即付之本票，自發票日
    起算；3年間不行使，因時效而消滅。時效完成後，債務人
    得拒絕給付；主權利因時效而消滅者，其效力及於從權利，
    票據法第22條第1項前段、民法第144條第1項、第146條前段
    分別定有明文。經查，系爭本票均未記載到期日，依票據法
    第120條第2項規定，視為見票即付，其時效自發票日即附表
    編號⒈本票自100年6月20日起算，附表編號⒉本票自100年5月
    17日起算，3年間不行使而罹於時效。而被告於110年5月6日
    始向本院聲請本票裁定准予強制執行，經本院於110年7月12
    日以系爭本票裁定予以准許，經本院核閱該案卷宗無誤，且
    被告並未具體指明並舉證證明有何中斷時效之事由，是原告
    主張系爭本票之票款請求權業已罹於時效，即屬可採。系爭
    本票之利息債權，既屬系爭本票債權之從權利，依前揭民法
    第146條之規定，系爭本票利息請求權亦一併罹於時效，綜
    上，系爭本票之票款請求權及利息請求權均罹於時效，經原
    告提出時效抗辯，拒絕給付，而請求確認被告就附表編號⒈
    所示本票對於原告之票款請求權及利息請求權不存在，及請
    求確認附表編號⒉所示本票對於原告鄭文彬之票款請求權及
    利息請求權不存在，為有理由。
四、綜上所述，原告請求確認被告就附表編號⒈所示本票對於原
    告之票款請求權及利息請求權不存在，及請求確認附表編號
    ⒉所示本票對於原告鄭文彬之票款請求權及利息請求權不存
    在，為有理由，應予准許。
五、本件事證已臻明確，兩造其餘攻擊、防禦方法及所提出之證
    據，核與判決結論無影響，爰不一一論述。
六、本件訴訟費用即第一審裁判費8,700元，由敗訴之被告負擔
    。
參、據上論結，本件原告之訴為有理由，依民事訴訟法第436條
    第2項、第78條、第87條第1項，判決如主文。 
中　　華　　民　　國　　111 　年　　3 　　月　　 9　　日
              基隆簡易庭 法　官　高偉文　　　　　
以上正本係照原本作成。
對於本件判決如有不服，應於收受送達後20日內向本院提出上訴
書狀，上訴於本院合議庭，並按他造當事人之人數附具繕本。如
委任律師提起上訴者，應一併繳納上訴審裁判費。 
中　　華　　民　　國　　111 　年　　3 　　月　　 9　　日
                         書記官　蕭靖蓉
附表：111年度基簡字第110號      編號 發票人 發票日（民國） 票面金額 （新臺幣） 到期日 １ 鄭文彬、 楊淳皓 100年6月20日 500,000元 空白 ２ 鄭文彬 100年5月17日 300,000元 空白